# 资产减值准备明细表填列咨询

提问人：tony868lamy 时间：2010-02-10 12:54:26
因资产价值 回升转回额转销额合并减少额其他原因 减少额 其他原因减少额：请问一般是什么情况下的减少？
本期计提额合并增加额其他原因 增加额
其他原因增加额：请问一般是什么情况下的增加？

回答人：chenyiwei
回复 楼主 tony868lamy 的帖子例如，在合并报表层面，因非同一控制下合并增加子公司，或者处置子公司时导致的减值准备增加或减少。

回答人：chenyiwei
回复 板凳 tony868lamy 的帖子不好意思没有看仔细。如果排除了这种情况，则“其他增减”将会很少见。